臺灣南投地方法院刑事判決
111年度易字第119號
公  訴  人  臺灣南投地方檢察署檢察官 
被      告  陳澤宇




            蔡志賢




上列被告因竊盜案件，經檢察官提起公訴（110年度偵字第425號
），因被告等就被訴事實均為有罪之陳述，本院裁定進行簡式審
判程序，判決如下：
    主      文
陳澤宇共同犯竊盜罪，處有期徒刑伍月。如易科罰金，以新臺幣
壹仟元折算壹日。
蔡志賢共同犯竊盜罪，處有期徒刑伍月。如易科罰金，以新臺幣
壹仟元折算壹日。未扣案如附表編號4、9所示之物，沒收，於全
部或一部不能沒收或不宜執行沒收時，追徵其價額。
    事實及理由
一、犯罪事實：
  ㈠陳澤宇意圖為自己不法之所有，基於竊盜之犯意，於民國109
     年11月2 日1 時34分許，駕駛其所有之車牌號碼00-0000號
    自用小客車，獨自前往南投縣○○鎮○○路0 段000 號旁、由楊
    承鈞所經營之「大益汽車電機」工廠，先於工廠四周勘查，
    趁無人看守之際，徒手自工廠門口機台上竊取如附表編號1 
    之工廠倉庫鑰匙1 把，得手後駕車離去現場與蔡志賢會面。
  ㈡陳澤宇與蔡志賢見面後，告知蔡志賢上開工廠無人看守，有
    機可乘，陳澤宇乃接續前開竊盜犯意，與蔡志賢共同意圖為
    自己不法之所有，基於竊盜之犯意聯絡，於同日3 時38分許
    ，由陳澤宇駕駛車牌號碼00-0000號自用小客車搭載蔡志賢
    ，前往上址「大益汽車電機」工廠，由陳澤宇持先前竊取之
    鑰匙1 把開啟工廠倉庫大門，陳澤宇、蔡志賢再入內徒手竊
    取放置在倉庫內如附表編號2至6、8、9所示之物，得手後，
    陳澤宇、蔡志賢見停放在工廠外楊承鈞所有之如附表編號7 
    之車牌號碼00-0000號自用小貨車車門未上鎖，且車鑰匙放
    置在車內，遂共同將上開竊得之如附表編號2至6、8、9所示
    之物搬運上開自用小貨車上，由蔡志賢持車內鑰匙發動電門
    竊取該自用小貨車連同上開物品載離現場，陳澤宇則駕駛車
    牌號碼00-0000號自用小客車離去現場。嗣於同日7 時10分
    許，楊承鈞發現遭竊後報警處理，經警調閱路口監視器畫面
    ，循線查獲上開失竊之自用小貨車及被竊物品，因而查悉上
    情。
  ㈢案經楊承鈞訴由南投縣政府警察局集集分局報告臺灣南投地
    方檢察署檢察官偵查起訴。
二、證據名稱：
  ㈠被告陳澤宇、蔡志賢於本院準備程序與審理中之自白。
㈡㈡證人即告訴人楊承鈞於警詢中之證述（參見警卷第15頁至21
    頁）。
  ㈢員警職務報告、遭竊物品是否尋獲一覽表、南投縣政府警察
    局扣押筆錄、扣押物品目錄表、贓物認領保管單、南投縣○○
    ○○○○○○○○○○○○○○○○○○○○○○○路○○○○○○0○號查詢汽車車籍、刑
    案現場照片、汽車竊盜案時序表暨監視器截圖照片、南投縣
    政府警察局勘察採證同意書、南投縣政府警察局刑案現場勘
    察報告、內政部警政署刑事警察局109 年12月9 日刑紋字第
    1098019773號鑑定書（見警卷第1 頁至2 頁、第24頁至38頁
    、第40頁至68頁、第71頁）。
三、論罪科刑：
  ㈠核被告陳澤宇、蔡志賢所為，均係犯刑法第320 條第1 項之
    竊盜罪。
　㈡被告陳澤宇所為犯罪事實㈠、㈡之接續竊盜行為，時地密接，
    行為無從分割，依社會通念，客觀上足認係出於一個單一犯
    意而接續為之，屬接續犯而應包括論以一罪。被告陳澤宇、
    蔡志賢就本件竊盜犯行有犯意聯絡及行為分擔，應論以共同
    正犯。　
  ㈢審酌被告陳澤宇前於109 年間，因竊盜案件，經本院以109年
    度易字第88號判決判處有期徒刑4 月確定，於109 年9 月1 
    日易科罰金執行完畢，於執行完畢後5 年內，又再為本案有
    期徒刑以上之罪，足見其對前次刑罰反應薄弱。復參酌被告
    2 人任意竊取他人財物，缺乏尊重他人財產權之觀念，所為
    實非可取，應予非難，兼衡被告陳澤宇國中畢業之智識程度
    、務農、經濟狀況勉持、與母親、哥哥及姪子同住；被告蔡
    志賢國中畢業之智識程度、務農、經濟狀況不好、與弟弟同
    住等生活狀況，暨渠等犯罪之動機、目的、手段，及所竊取
    財物之價值，及犯罪後於本院審理坦承犯行之態度等一切情
    狀，分別量處如主文所示之刑及諭知易科罰金之折算標準。
  ㈣沒收部分，被告陳澤宇、蔡志賢所竊如附表所示物品，其中
    附表編號1、6所示之物係被告陳澤宇取得，均已返還與告訴
    人，此部分自無庸再予以沒收；被告蔡志賢係取得附表編號
    2至5、7至9所示之物，除附表編號2、3、5、7、8所示之物
    已返還告訴人外，附表編號4、9所示之物並未返還，亦未扣
    案，應依刑法第38條之1 第1 項前段、第3 項規定宣告沒收
    ，並諭知於全部或一部不能沒收或不宜執行沒收時，追徵其
    價額。
四、適用之法律：
    刑事訴訟法第273 條之1 第1 項、第299 條第1 項前段、第
    310 條之2、第454 條第1 項。
本案經檢察官黃淑美提起公訴，檢察官劉景仁到庭執行職務。
中　　華　　民　　國　 111　　年　　6 　　月　　29　　日
                          臺灣南投地方法院刑事第二庭
                              法  官  羅子俞
以上正本證明與原本無異。 
如不服本判決應於判決送達後20日內向本院提出上訴狀，（均須
按他造當事人之數附繕本）「切勿逕送上級法院」。
告訴人或被害人如對於本判決不服者，應具備理由請求檢察官上
訴，其上訴期間之計算係以檢察官收受判決正本之日期為準。
                               書記官 吳瓊英
中　　華　　民　　國　　111 　年　　6 　　月　　29　　日
附錄本案論罪科刑法條：
中華民國刑法第320條
意圖為自己或第三人不法之所有，而竊取他人之動產者，為竊盜
罪，處5年以下有期徒刑、拘役或50萬元以下罰金。
意圖為自己或第三人不法之利益，而竊佔他人之不動產者，依前
項之規定處斷。
前二項之未遂犯罰之。

附表：
編號 遭竊物品名稱 數量 備註 1 鑰匙 1把 已歸還 2 大車壓縮機 13個 已歸還 3 大車及小車電瓶 15個 已歸還 4 大車電瓶 2個 未歸還 5 汽車音響 1箱 已歸還 6 監視器主機 1台 已歸還 7 RJ-1478號自用小貨車 1輛 已歸還 8 修車工具及零件 1組 已歸還 9 電動工具 1支 未歸還